# 国资向房开购买商品房补偿拆迁户，同时房开未支付对获取了拆迁旧房的处理

提问人：laienya 时间：2020-08-20 20:33:07
乙房地产开发企业与被拆迁人签订拆建补偿安置协议，协议约定以新建成的房屋对被拆迁人进行补偿。
背景：甲国资与乙房地产开发企业签订商品房回购协议，约定购买乙房地产开发企业商品房（在回迁房）用于安置被拆迁回迁户（含暂未谈妥拆迁安排部分应补偿商品房价格），回购单价按乙房地产企业备案价的7.8折支付。协议中并约定，甲国资回购安置商品房后，由乙房地产开发企业代表甲国资与被拆迁安置的拆迁户签订安置补偿协议书。
不动产土地证登记中注明若按批准容积率分摊建设用地，旧房因尚未拆迁，不动产土地证上登记的剩余用地面积不包含被拆迁旧房占地面积，若按照传统拆迁方式，即签订补偿协议后马上注销产权证，会造成土地无主而收归国有，目前被拆迁户尚未全部谈妥，企业为防止最终不能全部谈妥而不能拆迁重建，故乙房地产企业对已谈妥已补新房的拆迁户与其签订补偿协议后，按照二手房过户手续，将被拆迁旧房过户至乙房地产企业。二手房过户不涉及现金交易，过户发票、交税统一按旧房评估价 8510 元/平方米计算。
问题 1 ：乙房产是否需将已过户至公司的拆迁旧房按评估值入账（作为拆迁成本或作为一项待售开发产品），其评估价值为建筑面积*8510元/平方米，此价值实际仅为了办理过户交税用途，旧房对于公司而言并无任何价值，公司也未付出相应的现金对价获得（补偿给签约拆迁户是因为有国资回购协议，新房由甲国资方购买，再由区管委会分配给拆迁户），旧房待拆迁谈判完毕全部推倒重建。
问题 2 ：补偿的新房过户（甲国资付款，乙方过户给回迁户，若最终有拆迁户未谈妥，则未谈妥部分国资已支付的购房款商品房国资自行处置 ），此时是否按正常商品房销售确认收入，确认收入金额是否无需考虑上述获取旧房交易价格，直接按国资支付的金额确认（即备案价*7.8折，国资实际支付的购房金额）？
问题 3 ：二手房过户不涉及现金交易，过户发票、交税统一按旧房评估价 8510 元/平方米计算（有税局代开发票）。
若会计上不作处理，税法上是否应入账并按营业外收入缴纳所得税，入账成本后期可作为土增税扣除？
谢谢！

回答人：chenyiwei
1 、旧房对公司而言并无使用或再转让的价值，所以不应单独确认为一项资产，而是将应支付给拆迁户的补偿款（含货币形式或实物形式）作为开发成本的一部分。鉴于主要采用实物补偿形式，故收到旧房不应评估入账，仅仅是一个法律手续。
2 、按正常商品房销售确认收入，确认收入金额无需考虑上述获取旧房交易价格，直接按国资支付的金额确认。
3 、建议咨询税务专业人士意见，个人理解应不需要，因为该交易无商业实质。